---
title: "big_data_final_task"
author: "Ariel&Eitan&Yuval"
date: "2024-10-05"
output: html_document
---

```{r setup, include=FALSE}
knitr::opts_chunk$set(echo = TRUE)
```

## Part A: Data Rearrangement

### 1. Filtering Data
```{r filtering_data}
# קוד לסינון נתונים בתוך רדיוס של 1000 מטר
```

### 2. Time Intervals
```{r time_intervals}
# קוד ליצירת מרווחי זמן של 15 דקות
```

### 3. Data Cleaning
```{r data_cleaning}
# קוד לניקוי נתונים וטיפול בערכים חסרים
```

## Part B: Exploratory Data Analysis (EDA)

### 1. Adding Columns
```{r adding_columns}
# קוד להוספת עמודות נוספות כמו יום בשבוע, שבוע בשנה וכו
```

### 2. External Data Integration
```{r external_data_integration}
# קוד להוספת משתנים חיצוניים כמו נתוני מזג אוויר, מניות וכו
```

### 3. Descriptive Statistics and Visualization
```{r descriptive_statistics}
# קוד לסטטיסטיקות תיאוריות ויצירת גרפים
```

## Part C: Forecast for the Future

### 1. Model 1 - Full Data
```{r model_1_full_data}
# קוד לאימון המודל הראשון באמצעות הנתונים המלאים
```

### 2. Model 2 - Filtered Data
```{r model_2_filtered_data}
# קוד לאימון המודל השני באמצעות הנתונים המסוננים (מחוץ לרדיוס 2000 מטר)
```

## Conclusion
```{r conclusion}
# סיכום הממצאים והתובנות מהמודלים
```
```

תוכל להעתיק ולהדביק את זה בקובץ ה-RMarkdown שלך ולהתחיל למלא אותו בקוד. אם תצטרך עזרה נוספת, אני כאן!